臺灣高等法院刑事判決　　　　　　　　95年度上訴字第4496號
　上　訴　人
　即　被　告　甲○○
　　　　　　　　　　　樓
上列上訴人因違反毒品危害防制條例案件，不服臺灣基隆地方法
院95年度訴字第 694號，中華民國95年10月30日第一審判決（起
訴案號：臺灣基隆地方法院檢察署95年度毒偵字第1684號），提
起上訴，本院判決如下：
    主  文
上訴駁回。
    事  實
一、甲○○前因施用毒品案件，先後經臺灣基隆地方法院以87年
    度毒聲字第512號、88年度毒聲字第202號裁定送觀察、勒戒
    後，均因認無繼續施用毒品傾向，先後於民國（下同）87年
    11月22日、 88年2月12日執行完畢，並經臺灣基隆地方法院
    檢察署檢察官於87年11月21日以87年度偵緝字第 145號及87
    年度偵字第4339號，及於88年2月11日以88年度偵字第109號
    分別為不起訴處分確定。復因施用第一級、第二級毒品案件
    ，經臺灣基隆地方法院以89年度毒聲字第 946號裁定令入戒
    治處所施以強制戒治，於89年 7月22日入戒治所，嗣裁定停
    止戒治，交付保護管束，再經撤銷停止戒治，迄90年11月15
    日強制戒治期滿執行完畢，並經臺灣基隆地方法院以89年度
    訴字第299號分別判處有期徒刑6月、10月，應執行有期徒刑
    1年2月確定；詎甲○○不知悔改，復因施用第一級毒品毒品
    案件，經臺灣基隆地方法院以90年度訴字第 242號判處有期
    徒刑10月確定；另因施用第二級毒品案件，經臺灣基隆地方
    法院以90年度易字第330號判處有期徒刑4月確定，前開二罪
    ，經臺灣基隆地方法院以90年度聲字第 962號裁定定其應執
    行刑有期徒刑1年3月確定，並接續前開應執行有期徒刑1年2
    月執行，於90年11月15日入監執行，迄92年 6月12日縮短刑
    期假釋付保護管束出監，嗣經撤銷假釋，執行殘刑 8月20日
    ，於93年4月2日入監執行，迄93年12月21日縮刑期滿執行完
    畢。復於93年間再因施用第一級毒品案件，經臺灣基隆地方
    法院93年度訴字第333號判處有期徒刑1年，嗣經本院及最高
    法院駁回上訴確定，於94年3月26日入監執行，甫於95年3月
    25日縮刑期滿執行完畢。
二、詎甲○○猶未戒除毒癮，明知毒品危害防制條例第2條第2項
    第 1款將海洛因列為第一級毒品管制，不得非法持有及施用
    ，竟於上開強制戒治執行完畢釋放後五年內，復基於施用第
　　一級毒品海洛因之犯意，於 95年7月3日晚間9時許，在其位
  　於基隆市○○區○○街303巷15弄17號2樓住處內，以將毒品
    海洛因摻水稀釋後置於針筒內，再以針筒注射身體之方式，
    施用毒品海洛因1次。嗣經警於95年7月4日晚間9時20分許、
    在其上開住處查獲，並扣得其所有供施用第一級毒品海洛因
    所用之空夾鍊袋 6只、注射針筒1支、塑膠削尖吸管1支，並
    採集其尿液送驗，因而查悉上情。
三、案經基隆市警察局第二分局報請臺灣基隆地方法院檢察署檢
    察官偵查起訴。
    理  由
一、上訴人即被告甲○○經合法傳喚無正當理由未到庭，爰不待
    其陳述逕行判決，合先敘明。
二、上揭犯罪事實，業據上訴人即被告甲○○於警詢及原審法院
    審理時供承不諱在卷，並有經警於上開時地扣得被告所有供
    施用毒品海洛因所用之空夾鍊袋6只、注射針筒1支及塑膠削
    尖吸管 1支等物扣案可稽，而被告於上開時地為警查獲後，
    經警採集其尿液送請昭信科技顧問股份有限公司檢驗結果，
    發現呈嗎啡、可待因陽性反應，有該公司95年 8月11日出具
    之濫用藥物尿液檢體檢驗報告乙紙在卷可參（見95年偵字第
    3084號第37頁），另該扣案之毒品海洛因所用之空夾鍊袋 6
    只（經基隆市警察局第二分局分別以毒品檢驗包試劑檢驗結
    果，均未檢測出毒品海洛因反應，有檢驗報告單 1份及檢驗
    照片6張在卷可參，尚難認6只夾鍊袋上殘留有第一級毒品海
    洛因，附此說明）、注射針筒1支及塑膠削尖吸管1支等物，
    並據被告供承係其所有供施用毒品海洛因所用之物，是被告
    上揭自白堪認與事實相符，事證明確，被告犯行，應堪認定
    。
三、查被告甲○○有犯罪事實欄所載之施用毒品案件，先後經觀
　　察、勒戒、不起訴處分、強制戒治、停止戒治、撤銷停止戒
  　治、起訴科刑及執行紀錄，有本院被告甲○○前案紀錄表乙
    紙在卷可稽，被告因施用毒品而於強制戒治執行完畢後五年
    以內，再犯本件施用毒品之犯行，核被告所為，係犯毒品危
    害防制條例第10條第 1項之施用第一級毒品罪；至被告為施
    用第一級毒品海洛因而持有該第一級毒品海洛因，其持有毒
    品之行為應為施用毒品之當然結果，不另論罪。又被告有犯
    罪事實欄所載之前科判決及執行紀錄，有本院被告前案紀錄
    表乙紙在卷可稽，被告於受有期徒刑執行完畢後五年內再故
    意犯本件有期徒刑以上之罪，為累犯，應依刑法第47條規定
    ，加重其刑。原審以被告上述犯行，事證明確，援引毒品危
　　害防制條例第 10條第1項，刑法第11條前段、第47條及第38
  　條第1項第2款之規定，並審酌被告之素行不良，因非法施用
    毒品迭經觀察、勒戒、強制戒治及徒刑之執行，猶未能確實
    戒除毒害，仍有吸毒成癮之舉，惟尚未害及他人，及犯罪後
    坦承犯行等一切情狀，量處有期徒刑1年2月，復以扣案之空
    夾鍊袋 6只、注射針筒1支、塑膠削尖吸管1支，均係被告所
    有供本件施用第一級毒品海洛因所用之物，業據被告供明在
    卷，依刑法第38條第1項第2款規定併予宣告沒收（至扣案之
    6 只夾鍊袋經檢驗結果，均未檢測出海洛因反應，已如上述
    ，檢察官聲請依毒品危害防制條例第 18條第1項沒收銷燬，
    容有誤會，併此敘明），經核認事用法，並無不合，被告雖
    具狀提出上訴，然並無何上訴理由，復未到庭為何陳述，其
    空言指摘原審判決不當，尚難認有理由，應予駁回。
四、至臺灣基隆地方法院檢察署檢察官95年度毒偵字第2194號移
    送併辦意旨略以：甲○○基於施用第一級毒品海洛因之犯意
    ，於95年9月18日下午1時20分許為警採尿回溯前24小時內某
    時，在基隆市不詳地點，施用毒品安非他命一次，因認被告
    就此部分亦涉犯毒品危害防制條例第 10條第1項之施用第一
    級毒品罪嫌云云。
五、查刑法第56條連續犯之規定，業於94年2月2日修正公布刪除
    ，並於95年7月1日施行，是刑法修正後復犯同罪名之數犯行
    ，自無從再依連續犯之規定論以一罪，而無從依審判不可分
    原則併予審理，檢察官移送併辦意旨認被告另於95年 9月18
    日下午 1時20分許為警採尿回溯前24小時內某時施用毒品海
    洛因一次之犯行，茲此犯行與被告上開論罪科刑部分犯行既
    均係發生在刑法修正公布施行後，依上開說明，此部份犯行
    與公訴人起訴並經本院論罪科刑之被告上開犯罪事實間即無
    連續犯之裁判上一罪關係，自非起訴效力所及，至所謂集合
    犯，乃在構成要件上本即預定有複數之同種行為反覆實施之
    犯罪。被告多次施用第一級毒品之行為，雖為多次之複數行
    為，惟被告先後兩次犯行相距二月餘，則被告先後二次犯行
    是否均在被告預先反覆實施之範疇，而得認屬集合犯，非無
    斟酌之餘地，本院尚無從併予審理，應退由檢察官另行偵辦
    。
據上論斷，應依刑事訴訟法第368條、第371條，判決如主文。
本案經檢察官吳慧蘭到庭執行職務。
中　　華　　民　　國　　96　　年　　1　　月　　31　　日
　　　　　　　　　刑事第五庭    審判長法　官  吳  敦
　　　　　　　　　　　　　　　　　    法　官  吳啟民
　　　　　　　 　 　　　　　　　　　　法　官  張傳栗
以上正本證明與原本無異。
如不服本判決，應於收受送達後十日內向本院提出上訴書狀，其
未敘述上訴之理由者並得於提起上訴後十日內向本院補提理由書
（均須按他造當事人之人數附繕本）。
                                      書記官  何子傑
中　　華　　民　　國　　96　　年　　1 　　月　　31　　日
附錄：本案論罪科刑法條全文
毒品危害防制條例第10條
施用第一級毒品者，處6月以上5年以下有期徒刑。
施用第二級毒品者，處3年以下有期徒刑。
